臺灣臺北地方法院民事判決　　　　　　95年度重訴字第1028號
原　　　告　旗勝科技股份有限公司
法定代理人　甲○○○
訴訟代理人　楊祺雄律師
　　　　　　賴麗春律師
　　　　　　蘇燕貞律師
被　　　告　晶碧企業有限公司
法定代理人　乙○○
訴訟代理人　簡榮宗律師
複　代理人　林邦棟律師
上列當事人間請求給付貨款事件，本院於民國96年4月9日言詞
辯論終結，判決如下：
    主      文
被告應給付原告新台幣壹仟陸佰拾壹萬仟柒佰貳拾柒元，及
自民國95年8月19日起至清償日止，按年息5％計算之利息。
原告其餘之訴駁回。
訴訟費用由被告負擔75％，餘由原告負擔。
本判決第一項於原告以新台幣伍佰肆拾伍萬元供擔保後，得假執
行；但被告如以新台幣壹仟陸佰拾壹萬仟柒佰貳拾柒元預供
擔保後，得免為假執行。
原告其餘假執行之聲請駁回。
    事實及理由
一、按當事人得以合意定第一審管轄法院，民事訴訟法第24條第
    1項前段定有明文。查，兩造既已於銷售契約書第6條約定，
    同意以本院為第一審管轄法院（見本院卷第16頁），則本院
    就本件訴訟自有管轄權，合先陳明。
二、原告主張：(一)兩造於民國92年8月18日簽訂銷售契約書，由
    被告銷售伊所開發、生產製造之產品。惟被告自94年8月29
    日起陸續向伊訂購軟式印刷電路板，伊均依約交付貨品，而
    被告卻未依約給付貨款，至95年3月14日止，共積欠伊貨款
    達新台幣 (下同)8,978,139元及美金28,083元；(二)伊於95年
    4 月14日受讓訴外人蘇州紫翔電子科技有限公司（下稱紫翔
    公司）對被告之美金債權計135,255元，並已於同年4月18日
    通知被告；(三)另被告於93年11月23日、26日及30日向伊訂購
    型號NJ-0280之15版軟式印刷電路板 (下稱系爭15版電路板)
    計240,000件；再於94年5月6日向伊訂購型號NJ-0280之23版
    軟式印刷電路板 (下稱系爭23版電路板)計60000件，惟伊於
    93 年12月16日、17日及20日共交付系爭23版電路板60000件
    後，被告竟以該60000件電路板有瑕疵為由，退回並要求伊
    重新製工後交付被告58,015件 (貨款計1,213,674元)，被告
    自此即未再通知伊交貨，且未通知伊停產，致伊繼續生產系
    爭15版電路板成品43,130件、半成品115,059件，與系爭23
    版電路板成品2,960件，被告應依約自應予以買回（合計6,1
    83,837元) ；爰依銷售契約及債權受讓之法律關係，提起本
    訴等情。並於本院聲明：(一)被告應給付原告16,375,650元及
    美金163,338元，暨如附表所示之利息（原告本起訴請求金
    額15,161,976元及美金163,338元，嗣於本院審理中，擴張
    上列重新製工交付58,015件之系爭23版電路板貨款金額1,21
    3,  674元，見本院卷第106頁，核與民事訴訟法第255條第1
    項第3款規定相符，應予准許）。(二)願供擔保請准宣告假執
    行。
三、被告則以：(一)原告交付伊訂購之電路板多所瑕疵，欠缺通常
    或預定之效用，致伊受有退貨扣款之損失計1,028,720元，
    伊自得以該金額與應付貨款8,978,139元抵銷；另貨款美金
    28,083元之買賣契約，係存在於訴外人ACEGLOBALTECHNOLOG
    YLIMITED公司 (下稱ACE公司)與原告間，與伊無涉；(二)又紫
    翔公司讓與原告之美金債權135,255元，係紫翔公司對ACE公
    司所享有之債權，亦與伊無涉；(三)原告所交付之系爭23版電
    路板60,000件有嚴重瑕疵，伊早已於93年12月間通知原告停
    產，故伊自無買回原告生產貨品之義務；另原告重新製工再
    交付之系爭23版電路板計58,015件亦未保證為無瑕疵，是伊
    亦無給付該貨款之義務等語，資為抗辯。並於本院聲明：(一)
    原告之訴及假執行聲請均駁回。(二)如受不利之判決，願供擔
    保請准宣告免為假執行。
四、查，(一)兩造於92年8月18日簽訂銷售契約書，由被告銷售原
    告所開發、生產製造之產品。惟被告自94年8月29日起陸續
    向伊訂購軟式印刷電路板，伊均依約交付貨品，而被告卻未
    依約給付貨款，至95年3月14日止，共積欠伊貨款達8,978,1
    39元；(二)原告於95年4月14日受讓紫翔公司美金債權計135,2
    55元，並已於同年4月18日通知被告；(三)另被告於93年11月2
    3日、26日及30日向原告訂購系爭15版電路板計240,  000件
    ；再於94年5月6日向原告訂購系爭23版電路板計60000件；
    原告於93年12月16日、17日及20日共交付系爭23版電路板60
    000件後，被告以該60000件電路板有瑕疵為由，退回並要求
    原告重新製工後再交付被告58,015件（貨款計1,213,674元)
    等情，有卷附銷售契約書、採購單、發票、債權讓與契約書
    可憑（見本院卷第15至51頁、第63頁、第66至72頁），且為
    兩造所不爭執（見本院卷第19 8頁），堪信為真。
五、本件應審究者為(一)原告交付被告訂購之軟式印刷電路板中，
    是否有瑕疵致被告遭客戶退貨而受有損害1,028,720元？被
    告可否以該金額為抵銷？(二)原告主張美金28,083元訂購單契
    約，究竟係存在於兩造間，亦或是原告與ACE公司間？(三)原
    告受讓自紫翔公司美金135,255元債權，該債權契約究竟是
    成立於紫翔公司與被告間，亦或是紫翔公司與ACE公司間？
    (四)原告就系爭23版電路板60,000件重新製工後，再交付58,0
    15件予被告，則被告是否有給付貨款1,213, 674元之義務？
    (五)另被告有無依兩造銷售契約書第2條第7項規定，向原告買
    回系爭15版及23版電路板之成品、半成品之義務？若有，則
    被告應給付之金額為若干？茲分別論下：
(一)、原告交付被告訂購之軟式印刷電路板中，是否有瑕疵致被告
    遭客戶退貨而受有損害1,028,720元？被告可否以該金額為
    抵銷？
    查，被告自94年8月29日起陸續向被告訂購電路板，至95年3
    月14日止，共計積欠貨款達8,978,139元乙情，為被告所不
    爭執（見本院卷第197頁反面），則被告自有給付該貨款予
    原告之義務。被告抗辯原告所給付電路板有瑕疵致遭退貨之
    物品，經兩造協同至倉庫會勘結果，該倉庫內之物品並非原
    告主張系爭貨款訂單之電路板乙節（見本院卷第253頁），
    為被告所自陳（見本院卷第287頁反面），則該物品是否即
    為原告所給付之物品，即非無疑；另被告雖提出退貨表（見
    本院卷第91頁）為證，但該退貨表係被告所自行製作，並為
    原告否認為真正，而被告亦無法舉證該退貨表記載之數量及
    貨品瑕疵為真乙事，則自難僅憑該退貨表即可認定該貨品確
    有瑕疵（民事訴訟法第277條規定參照）。是被告抗辯：因
    原告給付貨品有瑕疵，致伊遭客戶退貨受有損害計1,028,72
    0元，並以此金額與應付貨款為抵銷云云，即無可取。
(二)、原告主張美金28,083元訂購單契約，究竟係存在於兩造間，
    亦或是原告與ACE公司間？
    查，原告主張被告積欠伊貨款美金28,083元云云，固據提出
    採購單為證（見本院卷第142至153頁）。惟查，該採購單均
    係ACE公司向原告所採購產品（見採購單內之「採購者」欄
    ），並經雙方確認無訛，且該公司係境外合法設立之公司（
    見本院卷第92頁之公司設立證），足見系爭採購單契約係存
    在於原告與ACE公司間至明。又該採購單內記載送貨地點「
    依晶碧通知地點交貨」（見本院卷第142頁），然此僅係原
    告於ACE公司約定交貨之方式而已，自難憑此即謂系爭採購
    單契約係存在於兩造間。是原告主張：美金28,083元訂購單
    契約係存在於兩造間云云，自無可採。故原告依該採購單契
    約，請求被告給付貨款美金28,083元，即屬無據，應予駁回
    。
(三)、原告受讓自紫翔公司美金債權135,255元，該債權契約究竟
    是成立於紫翔公司與被告間，亦或是紫翔公司與ACE公司間
    ？
    原告主張：紫翔公司對於被告有美金貨款債權計135,255元
    云云，固據提出發票及裝箱單為證（見本院卷第111至141頁
    ）。然查，觀諸上列發票及裝箱單之買受人均係「ACE公司
    」，並非被告，為兩造所不爭執，且如前所述，該ACE公司
    既為合法設立之境外公司，與被告之法人格即屬不同，自不
    得僅因被告係ACE公司在台灣之聯絡人，即謂紫翔公司與被
    告間成立買賣契約。是原告主張：紫翔公司對被告有美金貨
    款債權計135,255元云云，即無足取。準此，原告本於受讓
    債權人地位，訴請被告應給付其該美金貨款債權計135,255
    元，自屬無據，應予駁回。
(四)、原告就系爭23版電路板60,000件重新製工後，再交付58015
    件予被告，則被告是否有給付貨款1,213,674元之義務？
    查，原告交付被告系爭23版電路板60000件，經被告以有瑕
    疵為由，予以退貨重製後，原告再行交付被告電路板58015
    件乙情，為被告所不爭執（見本院卷第197頁反面），則被
    告既已收受該重製後之電路板58015件，並交付予客戶，至
    今亦未有退貨之情形，其自有給付該電路板貨款之義務已明
    。是被告抗辯：原告並未保證該重新製作之電路板58015件
    已符合兩造約定之品質，故伊無交付貨款之義務云云，顯無
    可採。
(五)、被告有無依兩造銷售契約書第2條第第2項第7款規定，向原
    告買回系爭15版及23版電路板之成品、半成品之義務？若有
    ，則被告應給付之金額為若干？
  1.觀諸兩造系爭銷售契約第2條第2項第7款約定：「乙方（指
    被告）必須提供甲方（指原告）一季的Forecast同意甲方依
    Forecast生產、製造壽命終止前2個月要告知，若EOL（產品
    停產）造成成品及半成品之呆料，乙方原則同意一個月內購
    回。」（見本院卷第15頁），可知若被告訂購產品後，若要
    停止生產製造終止時，需於2個月前告知原告，否則關於原
    告因產品停產所致之成品及半成品之呆料費用部分，即由被
    告負擔。
  2.查，被告於93年11月23日、26日及30日向原告訂購系爭15
    版電路板計240000件乙節，有卷附訂購單可憑（見本院卷第
    66至68頁），並為被告所不爭執，雖被告於93年12月20日通
    知原告停產（見本院卷第98頁），但原告業已完成該15版電
    路板成品43,130件、半成品115,059件，核與被告自提電子
    郵件所述之原告庫存物品數量大致相符（見本院卷第98頁）
    ，則被告抗辯：系爭15版電路板成品、半成品係於伊通知原
    告停產後所製作云云，委無可取。依上說明，原告既已於被
    告通知停產前，業已生產系爭15版電路板成品43,130件、半
    成品115,059件，計6,121,914元（計算式：38.7×〈43130
    ＋115059〉≒0000000，元以下4捨5入），則被告依銷售契
    約第2條第2項第7款規定，自有購回之義務至明。
  3.另原告主張：被告未告知伊停產，致伊已完成系爭23版電路
    板成品2,960件，自應由被告買回云云，固據提出採購單為
    證（見本院卷第69頁）。然查，被告於94年5月間向原告訂
    購系爭23版電路板，經交貨60,000件後，遭被告以有瑕疵為
    由，退貨重製再交付58,015件予被告乙事，此為兩造所不爭
    執，且觀諸該採購單所載被告採購系爭23版電路板數量58,
    150件，核與被告退回後，原告重新製作之電路板數量相符
    ，此外原告亦無法舉證業已完成該23版電路板2,960件乙事
    ，是原告主張：因被告未告知伊停產，致已完成系爭23版電
    路板2,960件云云，顯無可取。是原告依系爭銷售契約第2條
    第2項第7款規定，訴請被告應買回該23版電路板2,960件，
    計61,923元，於法無據，應予駁回。
(六)、綜上，被告應給付原告貨款8,978,139元、重新製作之系爭
    23版電路板58,015件計1,213,674元，及未告知原告停產所
    致生產系爭15版電路板成品、半成品計6,121,914元，共計
    16,313,727元。另因兩造既未對上列貨款定有明確之給付期
    限，則依民法第229條第2項規定，被告自應以本件起訴狀繕
    本送達翌日（即95年8 月19日，見本院卷第82-1頁）起始負
    遲延給付責任。是原告併請求上列貨款各自95年3月15日、
    同年4月15日、同年3月1日計算之法定遲延利息部分，逾上
    列應予准許部分，即非有據，應予駁回。
六、從而，原告依系爭銷售契約之法律關係，訴請被告應給付
    16,313,727元，及加計自起訴狀繕本送達被告翌日即95年8
    月19日起算之法定遲延利息，為有理由，應予准許。至原告
    逾此所為請求，即非有據，應予駁回。
七、兩造陳明願供擔保，聲請宣告假執行或免為假執行，經核原
    告勝訴部分，合於法律規定，爰分別酌定相當之擔保金額宣
    告之；原告其餘假執行之聲請，因訴之駁回而失所依據，不
    予准許。
八、本件事證已臻明確，兩造其餘攻擊或防禦方法，經本院審酌
    後，認均與本件之結論無涉，茲不再一一論述，併予敘明。
九、據上論結，本件原告之訴為一部有理由、一部無理由，依民
    事訴訟法第79條、第390條第2項、第392條第2項，判決如主
    文。
中　　華　　民　　國　　96　　年　　4 　　月　　30　　日
                  民事第四庭    法　官　楊絮雲
以上正本係照原本作成
如對本判決上訴，須於判決送達後20日內向本院提出上訴狀
中　　華　　民　　國　　96　　年　　4 　　月　　30　　日
                    　　　　　　書記官　高秋芬
